臺灣雲林地方法院民事裁定　　　　　　　96年度財管字第20號
聲　請　人　甲○○
代　理　人　丙○○
關　係　人　財政部國有財產局台灣中區辦事處雲林分處
法定代理人　陸恒寧
代　理　人　陳事義
上列聲請人聲請對被繼承人乙○○選任遺產管理人事件，本院裁
定如下：
    主  文
選任財政部國有財產局台灣中區辦事處雲林分處為被繼承人乙○
○之遺產管理人。
准對被繼承人乙○○（男、民國前二十七年十月二十二日出生，
最後住所：台南縣大埤鄉三紡村八鄰十二號，於民國三十六年六
月四日死亡）之繼承人為承認繼承之公示催告。
被繼承人乙○○之繼承人，應自前項公示催告最後登載新聞紙之
日起，六個月內承認繼承，上述期限屆滿，無繼承人承認繼承時
，被繼承人乙○○之遺產，於清償債權，並交付遺贈物後，如有
賸餘即歸屬國庫。
程序費用由被繼承人乙○○之遺產負擔。
    理  由
一、按繼承開始時，繼承人之有無不明，而無親屬會議或親屬會
    議未於1 個月內選定遺產管理人者，利害關係人或檢察官得
    聲請法院選任遺產管理人，並由法院依公示催告程序，定 6
    個月以上之期限，公告繼承人，命其於期限內承認繼承，民
    法第1177條，第1178條規定定有明文。
二、本件聲請意旨略以：被繼承人乙○○於民國36年6月4日死亡
    ，遺有坐落大埤鄉○○段170-2 地號，地目：建，面積1020
    平方公尺之土地乙筆（下稱系爭土地），其所有持分為3 分
    之1 。其死亡已逾60年，迄今無人承認繼承，依其戶籍謄本
    記載，其繼承人有無不明，亦無法舉行親屬會議，以致影響
    該筆土地其他共有人之權利。聲請人持有系爭土地9分之2，
    為利害關係人，爰依民法第1178條第2項及非訟事件法第149
    條第1項規定，請依法指定遺產管理人等語。
三、經核被繼承人乙○○於36年6月4日死亡及其繼承人先於死亡
    之事實，業據聲請人提出戶籍謄本為證，是其繼承人有無不
    明，復無從舉行親屬會議堪信屬實。聲請人持有系爭土地，
    亦有土地登記謄本附卷可稽，聲請人既為利害關係人，所為
    之聲請與前揭規定並無不合。關係人財政部國有財產局台灣
    中區辦事處雲林分處亦到庭表示願意擔任本件遺產管理人。
    雖本院於徵詢利害關係人意見時，聲請人另稱為免國有財產
    局之工作困擾，願另建議其他人選等語，然本院審酌前開事
    實，及乙○○已死亡60年，依目前及可預期之客觀情狀，並
    無其他人對系爭土地主張權利，基於保障聲請人之程序權，
    並維公益，且審酌財政部國有財產局台灣中區辦事處雲林分
    處有能力管理上開遺產，足信由財政部國有財產局台灣中區
    辦事處雲林分處擔任本件遺產管理人為適當，爰依上開規定
    ，裁定如主文。
四、依非訟事件法第21條第1 項前段、民法第1150條前段，裁定
    如主文。
中　　華　　民　　國　　96　　年　　10　　月　　31　　日
                  家事法庭法  官  黃玉清
以上正本係照原本作成。
如對本裁定抗告，應於裁定送達後10日內向本院提出抗告狀（須
附繕本），並依法繳納抗告費用新台幣1000元。
中　　華　　民　　國　　96　　年　　10　　月　　31　　日
                          書記官  鄭國銘
